臺灣臺南地方法院刑事判決　
111年度交易字第1001號
公  訴  人  臺灣臺南地方檢察署檢察官
被      告  陳清儒


上列被告因過失傷害案件，經檢察官提起公訴（111年度偵字第3
732號），本院判決如下：
    主  文
陳清儒犯過失傷害罪，處拘役參拾日，如易科罰金，以新臺幣壹
仟元折算壹日。
    事  實
一、陳清儒於民國110年8月17日11時40分許，駕駛車牌號碼000-
    0000號普通重型機車沿臺南市永康區大仁街由南往北方向行
    駛，行駛至該路與崑山街21巷口時右轉欲進入崑山街21巷口
    ，原應注意汽車在未劃分向線或分向限制線之道路，應靠右
    行駛，且依當時天候晴、日間自然光線、柏油路面乾燥無缺
    陷、無障礙物及視距良好，並無不能注意之情事，卻疏未注
    意靠右行駛，於未劃分向線道路往左偏行。適有李佳穎駕駛
    車牌號碼000-0000號普通重型機車沿崑山街21巷由東向西直
    行駛來，2車發生碰撞，致李佳穎受有左足楔骨骨折、左足
    撕裂傷4公分等傷害。陳清儒於肇事後，在偵查犯罪職務之
    機關或公務員發覺其為犯罪人前，即向前往處理之警員當場
    坦承為肇事者，自首而接受裁判。
二、案經李佳穎訴由臺南市政府警察局永康分局移送臺灣臺南地
    方檢察署檢察官偵查起訴。
    理  由
一、關於證據能力之認定：
㈠、本件所引用具傳聞證據性質之供述證據，因檢察官及被告陳
    清儒於本案言詞辯論終結前，均未爭執證據能力，本院審酌
    前開證據之作成或取得之狀況，並無非法或不當取證之情事
    ，且亦無顯不可信之情況，依刑事訴訟法第159條之5規定，
    均具有證據能力。
㈡、其餘非供述證據性質之證據資料，則均無違反法定程序取得
    之情形，依刑事訴訟法第158條之4規定之反面解釋，亦應有
    證據能力，合先敘明。
二、本院認定犯罪事實所憑證據及理由
㈠、上開犯罪事實，業據被告坦承不諱（本院卷第33頁），核與
    證人即告訴人李佳穎於警詢及偵查中之證述相符（警卷第7
    、9-10頁、偵卷第18頁），並有道路交通事故現場圖、道路
    交通事故調查報告表㈠、㈡、道路交通事故照片、高雄榮民總
    醫院臺南分院診斷證明書（病歷號：000000000I號）附卷可
    參（警卷第11-35、45頁）。
㈡、按汽車除行駛於單行道或指定行駛於左側車道外，在未劃分
    向線或分向限制線之道路，應靠右行駛，道路交通安全規則
    第95條第1項前段定有明文。查被告考領有合格駕駛執照之
    駕駛人，有上開道路交通事故調查報告表㈡在卷可憑，顯然
    明知上開規定，並應確實遵守，而事故發生當時，天候晴、
    日間自然光線、柏油路面乾燥無缺陷、無障礙物及視距良好
    等節，亦經前開道路交通事故調查報告表㈠記載甚詳，足認
    被告在本件車禍事故發生前，並無不能注意之情形，竟疏於
    在未劃分向線或分向限制線之道路靠右行駛，且超越路中央
    位置，肇致本件車禍事故，顯見被告駕車行經本件事故路段
    之際未遵守前揭規定，當有違反注意義務之過失甚明。此外
    ，經臺南市車輛行車事故鑑定、臺南市車輛行車事故鑑定覆
    議委員會覆議均為相同見解，此有臺南市車輛行車事故鑑定
    會111年6月6日南交鑑字第1110728448號函暨附南鑑0000000
    0鑑定意見書、臺南市政府111年7月21日府交智安字第11109
    43672函附臺南市車輛行車事故鑑定覆議委員會覆議意見書
    （南覆0000000案）附卷足佐（偵卷第23-26、31-32頁），
    益證其確有違反注意義務之過失。
㈢、又告訴人確因本件車禍而受有前揭傷害，是被告之過失行為
    與告訴人所受傷害結果間，有相當因果關係，至為明確。
㈣、綜上，本件事證已臻明確，被告上開過失傷害犯行，洵堪認
    定。
三、論罪科刑：
㈠、核被告所為，係犯刑法第284 條前段之過失傷害罪。
㈡、按刑法第62條所謂自首，祇以犯人在犯罪未發覺之前，向該
    管公務員申告犯罪事實，而受裁判為已足，並不以使用「自
    首」字樣或言明「自首」並「願受裁判」為必要（最高法院
    63年度臺上字第1101號判決意旨參照）。經查：被告於本案
    車禍發生後，於偵查犯罪之員警發覺其為犯罪行為人前，即
    承認為肇事者，此有臺南市政府警察局永康分局交通分隊道
    路交通事故肇事人自首情形紀錄表附卷可參（警卷第41頁）
    ，依前揭說明，被告符合自首之要件，爰依刑法第62條前段
    規定，減輕其刑。
㈢、爰以行為人責任為基礎，審酌被告駕駛動力交通工具參與道
    路交通，應遵守道路交通安全規則，小心謹慎以維護自身及
    其他參與道路使用人之生命、身體及財產安全，然在未劃分
    標線道路未靠右行駛，致生本件車禍事故，並使告訴人受有
    如事實欄所載之傷勢，考量被告犯後雖欲與告訴人協商，惟
    因金額上差距致無法達成和、調解協議等犯後態度，兼衡被
    告之素行、本件車禍事故被告為肇事原因之過失程度、情節
    、被告所陳之智識程度、家庭經濟、生活狀況等一切情狀，
    量處如主文所示之刑，並諭知易科罰金之折算標準。　
據上論斷，應依刑事訴訟法第299條第1項前段，判決如主文。
本案經檢察官黃彥翔提起公訴、陳于文到庭執行職務
中　　華　　民　　國　　111 　年　　10　　月　　27　　日
                  刑事第九庭    法　官　蔡奇秀
以上正本證明與原本無異。
如不服本判決應於收受本判決後20日內向本院提出上訴書狀，並
應敘述具體理由。其未敘述上訴理由者，應於上訴期間屆滿後20
日內向本院補提理由書狀（均須按他造當事人之人數附繕本）「
切勿逕送上級法院」。 
　　　　　　　　　　　　　　　　書記官　黃郁淇
中　　華　　民　　國　　111 　年　　10　　月　　27　　日
附錄本案所犯法條
中華民國刑法第284條前段
因過失傷害人者，處 1 年以下有期徒刑、拘役或 10 萬元以下
罰金；致重傷者，處 3 年以下有期徒刑、拘役或 30 萬元以下
罰金。